Inventaris van het archief van de Directie Financieel Economische Zaken en taakvoorgangers van het ministerie van Landbouw, Natuur en Voedselkwaliteit, (1949) 1960-1999
Nationaal Archief, Den Haag
Ministerie van Landbouw, Directie Financieel Economische Zaken (FEZ) en taakvoorgangers
Landbouw / FEZ
1949-1999
merendeel 1960-1999
L19
2.50 meter; 88 inventarisnummers.
Normale getypte, gedrukte en geschreven documenten, geen bijzondere handschriften
Nationaal Archief, Den Haag
Ministerie van Landbouw, Natuur en Voedselkwaliteit, Directie Financieel Economische Zaken
Het archief van de Directie Financieel Economische Zaken bevat ondermeer nota's en rapporten van de Algemene Rekenkamer naar aanleiding van de controle op het financiële beheer van diensten en directies van LNV met commentaren van de Directie Financieel Economische Zaken. Daarnaast bevat zij bescheiden inzake het opstellen van de Rijksbegroting van uitgaven in de periode van 1960 - 1977. Het archief bevat vooral stukken betreffende de begroting, het budget en de controle op het financiële beheer, waaronder de controle op subsidies en EG-geldstromen
Archiefvorming
Geschiedenis van de archiefvormer
Het archief van de Directie Financieel Economische Zaken en taakvoorgangers (hierna: FEZ) van het ministerie van Landbouw, Natuur en Voedselkwaliteit bestrijkt de periode van 1949 tot 1999. De stafdirectie FEZ is de "concerncontroller" van het ministerie van Landbouw, Natuur en Voedselkwaliteit. De directie is verantwoordelijk voor het totstandkomen, indienen en beheer van de departementale begroting en draagt zorg voor een adequaat financieel-economisch beleid. FEZ toetst, signaleert en adviseert het departement en het management van LNV over alle fasen van de beleids- en begrotingscyclus. Zij let daarbij op rechtmatigheid, doelmatigheid en doeltreffendheid.
De taken van de Directie Financiële en Materiële Zaken waren in 1974 gesplitst in financiële en materiele zaken. Onder de financiële zaken vielen ten eerste de begrotingsvoorbereiding. De Directie beoordeelde in de jaarlijkse begroting alle plannen op hun financieel-economische en budgettaire gevolgen. Daarnaast bracht zij adviezen uit aan departementsleiding, alsmede verzorgde zij de technische en materiele coördinatie binnen het departement. Een andere belangrijke taak was het begrotingsbeheer en centrale administratie, wat zich concentreerde op het houden van toezicht op de voorgenomen en gedane uitgaven. Ten slotte hield men zich bezig met de taken ingevolge artikel 2 en 10 van de Landbouwwet: het beheer van de Centralekas van het Landbouw-Egalisatiefonds. De onderafdeling Materiele Zaken hield zich op de volgende drie terreinen bezig: ten eerste het beleid betreffende bouwzaken en de daarmee verband houdende grondzaken en het beheer van technische installaties. Ten tweede de centrale aankoop en het beheer van het centraal magazijn en ten slotte de vervoersaangelegenheden van het ministerie en de daaronder ressorterende diensten en instellingen.
In 1980 veranderde de naam van de Directie in ‘Directie Financieel Economische Zaken’ en hield de directie zich in hoofdzaak bezig met de uitvoering van de taken ex Comptabiliteitswet 1976 (Stb. 671) en het ‘Besluit taak centrale afdeling Financieel-Economische Zaken’ (Stb. 426, 12 juli 1977). Ook de uitvoering van de Landbouwwet (Stb. 342, laatst gewijzigd op 23 mei 1979, Stb. 323) en toezicht op het Landbouw-Egalisatiefonds behoorde tot de taken.
Na de oorlog is door de Staten-Generaal meermalen kritiek geuit op het financieel bestel. Met name de vele afwijkingen tussen begrotings- en rekeningcijfers in de jaarlijkse begrotingen maakten het moeilijk om een juist beeld te vormen van de financiële situatie waarin het Rijk verkeerde. In dit verband werd gepleit voor de uitbreiding van de taken van de Algemene Rekenkamer. Ook het instellen van een afzonderlijk onafhankelijk orgaan voor doelmatigheidscontrole en met een informatieve taak ten behoeve van de Tweede Kamer, werd overwogen. Een en ander leidde midden jaren vijftig van de twintigste eeuw tot het inzicht dat de Comptabiliteitswet van 1924 vervangen diende te worden. Het eerste ontwerp werd in 1972 door de Eerste Kamer verworpen, omdat het in strijd zou zijn met enkele artikelen uit de Grondwet. Dit bezwaar leidde tot een nieuw ontwerp van wet dat uiteindelijk in 1976 in het Staatsblad als Comptabiliteitswet werd gepubliceerd (Stb. 1976, 671).
In 1986 werd de wet inzake de controle op de administratie, uitgaven op rekeningen buiten het begrotingsverband en aanbesteding van werken gewijzigd. In 1987 werd een tweede wijziging doorgevoerd inzake de rijksbegroting, de taken van de Algemene Rekenkamer en de verantwoording aan de wetgevende macht. De wijziging van 1988 betrof de regelgeving inzake de participatie van de Staat in privaatrechtelijke rechtspersonen en inzake de controlebevoegdheden van de Algemene Rekenkamer.
In de periode na 1990 is de wet driemaal gewijzigd te weten in 1991 (Stb. 752), 1992 (Stb. 350) en 1995 (Stb.375). De wijziging van 1991 had betrekking op de invoering van een geïntegreerd verplichtingen-kasstelsel en de invoering van in de praktijk gebleken noodzakelijke aanpassingen van de wet, zoals de nevenschikking van begrotingen van de ministeries en die van de Staatsbedrijven. De wijziging van 1992 betrof de aanpassing van het hoofdstuk dat de samenstelling en taak van de Algemene Rekenkamer regelt. De eerstvolgende wijziging trad in werking op 1 januari 1995. Deze wijziging had betrekking op de integratie van de begrotingsartikelen personeel en materieel (artikel 5), op de introductie van agentschappen en het afschaffen van de mogelijkheid tot het instellen van Staatsbedrijven en agentschappen (artikel 70 t/m 73).
Met ingang van de inwerkingtreding van het besluit kasbeheer (Stb. 1998/53) is het kasbeheer gedecentraliseerd. De minister van Financiën blijft verantwoordelijke voor het kasbeheer met betrekking tot (het innen van) de belastingontvangsten, welke door daadwerkelijk door de belastingdienst worden geïnd De overige uitvoerende taken (het verrichten van (kas)uitgaven en het innen van de zogenaamde niet-belastingontvangsten is sinds 1998 overgedragen aan de vakministers. Vanaf 2000 zijn nog drie wijzigingen van de Comptabiliteitswet aan de Staten-Generaal aangeboden, waarvan de laatste wijziging (aangeboden 7 december 2000) nog niet is vastgesteld.
De Directie FEZ is zoals reeds vermeld nauw betrokken bij het opstellen en controleren van de departementale begroting. Als gevolg hiervan worden in onderhavig archief een groot aantal bescheiden aangetroffen welke direct of indirect betrekking hebben op de (departemantale) begroting. Voor het juiste begrip wordt hier puntsgewijs ingegaan op de begrotingscyclus. Bij elke begrotingscyclus kunnen vijf fasen worden onderscheiden: 1. de voorbereiding van de begroting; 2. het vaststellen van de begroting; 3. de begrotingsuitvoering; 4. het opstellen van de rekening en de controle op de begroting; en 5. de verantwoording over het gevoerde beleid en beheer.
Geschiedenis van het archiefbeheer
Het archiefblok van de Directie Financieel Econmosche Zaken was tot begin 2008 opgeslagen in de kelder van het ministerie van Landbouw, Natuur en Voedselkwaliteit aan de Bezuidenhoutseweg 73 te Den Haag waarna zij in tijdelijk beheer werden gegeven aan het Project Wegwerken Archief Achterstanden te Rotterdam (hierna: PWAA.) De klimatologische omstandigheden in de kelder waren goed. Het archief werd aangevuld wanneer de afdeling teveel aan administratie of naslagwerk opgeslagen had op de werkplekken. Het archiefblok werd eerder bewerkt door het Centrale Archief Selectiedienst te Winschoten onder projectnummer 2004.022. Met CAS werd overeengekomen dat de door hen als te bewaren aangemerkte archiefbescheiden aan het PWAA zouden worden overgedragen. PWAA heeft deze bescheiden opgenomen in onderhavige toegang. Tevens heeft naar alle waarschijnlijkheid op het departement een interne opschoningsactie plaatsgevonden omdat een aantal dozen voorzien was van een ‘te bewaren-sticker’ maar hierover is verder niets bekend.
De verwerving van het archief
Het archief is in 2008 door Ministerie van LNV overgebracht naar het Nationaal Archief, krachtens artikel 12 van de Archiefwet 1995
Overbrenging van een overheidsarchief
De verwerving van het archief
Het archief is krachtens bepalingen van de Archiefwet overgebracht.
Inhoud en structuur van het archief
13.00
Inhoud
Het archief van de Directie Financieel Economische Zaken bevat ondermeer nota's en rapporten van de Algemene Rekenkamer naar aanleiding van de controle op het financiële beheer van diensten en directies van LNV met commentaren van de Directie Financieel Economische Zaken. Daarnaast bevat zij bescheiden inzake het opstellen van de Rijksbegroting van uitgaven in de periode van 1960 - 1977. Het archief bevat vooral stukken betreffende de begroting, het budget en de controle op het financiële beheer, waaronder de controle op subsidies en EG-geldstromen.
Selectie en vernietiging
Bij het selecteren werd gebruik gemaakt van de volgende goedgekeurde basisselectiedocumenten:
015 ‘Rijksbegroting, 1945-2000’ (Staatscourant 31 maart 2005, nr. 62)
092 'Overheidsinformatievoorziening over de periode 1945–1999 (Staatscourant 20 oktober 2003, nr. 202)
143 Organisatie van de Rijksoverheid periode 1945–1999 (Staatscourant 16 december 2005, nr. 245)
Ordening van het archief
Primair werd een onderscheid gemaakt tussen stukken van algemene aard en stukken betreffende afzonderlijke onderwerpen. Secundair werd een ordening op onderwerp aangebracht. Tertair is een chronologische ordening opgenomen.
Aanwijzingen voor de gebruiker
Openbaarheidsbeperkingen
Volledig openbaar.
Materiële beperkingen
Andere toegang
Het archief blok van de Directie Economische en Financiële Zaken van het ministerie van Landbouw, Natuur en Voedselkwaliteit werd reeds eerder door de Centrale Archief Selectiedienst bewerkt. Een en ander resulteerde in de navolgende Institutionele Toegang: 5.015.2004.022
Aanvraaginstructie
Openbare archiefstukken kunnen online worden aangevraagd en gereserveerd. U kunt dit ook via de terminals in de studiezaal van het Nationaal Archief doen. Om te kunnen reserveren dient u de volgende stappen te volgen:
U maakt een profiel aan op www.gahetna.nl, en logt vervolgens in
Via de archiefinventaris (alleen de beschrijvingen met rode nummers) selecteert u het gewenste archiefstuk door op de knop 'Reserveren' te klikken
In het volgende scherm geeft u aan op welke dag u het archiefstuk wilt inzien
Indien u zich bevindt in de studiezaal en een tafelnummer heeft ontvangen kunt u dit nummer vermelden. Als u geen tafelnummer heeft kunt u tafelnummer 777 laten staan
Vervolgens bevestigt u uw reservering door deze te versturen.
Verwant materiaal
Beschikbaarheid van kopieën
Beschrijving van de series en archiefbestanddelen
- Stukken van algemene aard, A
  - Het leveren van commentaar op (concept) rapporten van de Algemene Rekenkamer, met bijlagen, 1990 - 1999; 1-19; 2 omslagen en 17 pakken
    5.015-0417-02 Vakminister
    - Het becommentariëren van het herzienne onderzoeksrapport van de Algemene Rekenkamer inzake het beleid voor de glastuinbouw, met bijlagen 1990 - 1996, 1
    - Het becommentariëren van het onderzoek van de Algemene Rekenkamer naar de Centraal thema tarieven en de nota Retributies en overheidsprijzen bij de rijksdienst", met bijlagen 1992, 2
    - Het becommentariëren van het onderzoeksrapport van de Algemene Rekenkamer inzake de begrotingsadministratie-systemen en het deelnemen aan het coördinatie-overleg beheer en controle Europese structuurfondsen, met bijlagen 1992, 3
    - Het becommentariëren van het onderzoek van de Algemene Rekenkamer naarhet beleid ter voorkoming en bestrijding van misbruik en oneigenlijk gebruik, met bijlagen 1994 - 1999, 4
    - Het becommentariëren van het concept-onderzoeksrapport van de Algemene Rekenkamer inzake klantgerichtheid en publieke dienstverlening en het integriteitsbeleid bij het Rijk, met bijlagen 1995 - 1996, 5
    - Het becommentariëren van het onderzoeksrapport van de Algemene Rekenkamer over de uitvoering van de GBCS-regelingen en de uitvoering van het hervormd gemeenschappelijk landbouwbeleid in Nederland, met bijlagen 1995 - 1997, 6
    - Het becommentariëren van het concept-rapport van de Algemene Rekenkamer inzake het beheer en de controle op de EG-geldstromen in Nederland, met bijlagen 1995 - 1998, 7
    - Het becommentariëren van het onderzoeksrapport van de Algemene Rekenkamer inzake de toepassing van buitengewoon verlof van lange duur bij het ministerie van Landbouw, Natuur en Voedselkwaliteit, met bijlagen 1995 - 1998, 8; 1 omslag
    - Het becommentariëren van het concept onderzoeksrapport van de Algemene Rekenkamer inzake 5b regio's en garantstelling door het Rijk, met bijlagen 1995 - 1998, 9
    - Het becommentariëren van het onderzoeksrapport van de Algemene Rekenkamer inzake het verlenen en handhaven van vergunningen, met bijlagen 1995 - 1998, 10
    - Het becommentariëren van het concept onderzoeksrapport van de Algemene Rekenkamer inzake het financieel administratie pakket en schaderegelingen, met bijlagen 1996, 11
    - Het becommentarieren van brieven van de Algemene Rekenkamer inzake de samenwerking van de Algemene Rekenkamer met de Europese Rekenkamer, met bijlagen 1997, 12
    - Het becommentariëren van het concept-rapport van de Algemene Rekenkamer inzake de implementatie van het Concern Control System en het bezwaaronderzoek naar de administratieve organisatie van het ministerie van Landbouw, Natuur en Voedselkwaliteit, met bijlagen 1997, 13
    - Het beantwoorden van vragen en becommenatariëren van rapporten van de Algemene Rekenkamer inzake de voorbereiding van plattelandsprojecten met Europese subsidie en het gemeenschappelijk visserijbeleid, met bijlagen 1997 - 1998, 14
    - Het becommentariëren van het onderzoeksrapport en nota van de Algemene Rekenkamer inzake de kwaliteit van de uitvoering van de Europese akkerbouwregeling, met bijlagen 1998, 15
    - Het becommentarieren van het rapport van de Algemene Rekenkamer inzake het toezicht op keuringen in Nederland en een onderzoeksvoorstel voor rechtspersonen met een wettelijke taak', met bijlagen 1998 - 1999, 16
    - Het becommentariëren van onderzoeksrapporten en nota's van de Algemene Rekenkamer inzake de systeemevaluatie DAS en de financiering van overheidsprojecten, met bijlagen 1998 - 1999, 17
    - Het becommentariëren van het conceptrapport van de Algemene Rekenkamer inzake het uitgevoerde onderzoek naar belstingen als beleidsinstrument en de vermogensvorming bij het bureau beheer landbouwgronden, met bijlagen 1998 - 1999, 18
    - Het becommentariëren van het conceptrapport van de Algemene Rekenkamer inzake de naleving van de internationale afspraken over wetlands, met bijlagen 1999, 19; 1 omslag
  - Het leveren van commentaar op nota's van de Algemene Rekenkamer, met bijlagen, 1989 - 1995; 20-29; 1 omslag en 8 pakken
    - Het becommentarieren van de nota van de Algemene Rekenkamer inzake het door haar gehouden beleidsevaluatie-onderzoek, met bijlagen 1989 - 1991, 20
    - Het becommentariëren van de nota's en onderzoeksbevindingen van de Algemene Rekenkamer inzake het beleid betreffende mestproductie en mestoverschotten en interne milieuzorg bij de departementen, met bijlagen 1990, 21
    - Het becommentariëren van de nota van de Algemene Rekenkamer inzake de overheidsvoorlichting en de voorlichtingsuitgaven bij de Rijksoverheid, met bijlagen 1991, 22
    - Het becommentariëren van de nota "Contracten voor de interne bedrijfsvoering van de rijksoverheid' behorende bij het verslag over 1991 van de Algemene Rekenkamer, met bijlagen 1991 - 1992, 23; 1 omslag
    - Het becommentariëren van de nota van de Algemene Rekenkamer inzake de regeling voor het uit produktie nemen van bouwland, met bijlagen 1992 - 1994, 24
    - Het becommentariëren van de nota's van de Algemene Rekenkamer inzake de ten uitvoerlegging van verordeningen van de Rekenkamer van de Europese Gemeenschappen in Nederland, met bijlagen 1993, 25
    - Het becommentariëren van nota's en onderzoeksrapporten van de Algemene Rekenkamer inzake de organisatie van de Rijksoverheid en EG-subsidies, met bijlagen 1993 - 1994, 26
    - Het becommentariëren van nota's en onderzoeksrapporten van de Algemene Rekenkamer inzake de wetgeving bij het Rijk en de uitvoering van natuurbeleidsplannen, met bijlagen 1993 - 1994, 27
    - Het becommentariëren van de nota van de Algemene Rekenkamer inzake het te voeren overleg op grond van artikel 63 van de Comptabiliteitswet, met bijlagen 1993 - 1995, 28
    - Het becommentariëren van nota's en onderzoeksbevindingen van de Algemene Rekenkamer inzake derde-geldstroomactiviteiten bij universiteiten en de ontwikkeling van personeelsuitgaven bij zelfstandige organen, met bijlagen 1994 - 1995, 29
  - Het beantwoorden van vragen van de Commissie voor de Rijksuitgaven, 1990 - 1994; 30-38; 8 omslagen
    5.015-0471-02 Vakminister
    - Het beantwoorden van vragen van de Commissie voor de Rijksuitgaven inzake het verslag van de Algemene Rekenkamer over 1990 1990 - 1991, 30
    - Het beantwoorden van vragen van de Commissie voor de Rijksuitgaven inzake het verslag van de Algemene Rekenkamer 1991, met bijlagen 1991, 31
    - Het beantwoorden van vragen van de Commissie voor de Rijksuitgaven inzke het Juniverslag van de Algemene Rekenkamer, met bijlagen 1991 - 1992, 32
    - Het beantwoorden van vragen van de Commissie voor de Rijksuitgaven inzake het Decemberverslag 1991 van de Algemene Rekenkamer, met bijlagen 1991 - 1992, 33
    - Het beantwoorden van vragen van de Commissie voor de Rijksuitgaven inzake het Decemberverslag 1992 van de Algemene Rekenkamer, met bijlagen 1992 - 1993, 34
    - Het beantwoorden van vragen van de Commissie voor de Rijksuitgaven inzake het Juniverslag 1993 van de Algemene Rekenkamer 1993, 35
    - Het beantwoorden van vragen van de Commissie voor de Rijksuitgaven inzake het Decemberverslag 1993 van de Algemene Rekenkamer, met bijlagen 1993, 36
    - Het beantwoorden van vragen van de Commissie voor de Rijksuitgaven inzake Verslag 1993 van de Algemene Rekenkamer, met bijlagen 1993 - 1994, 37; 1 omslag
    - Het beantwoorden van vragen van de Commissie voor de Rijksuitgaven inzake het Juniverslag 1994 van de Algemene Rekenkamer, met bijlagen 1994, 38
- Stukken betreffende afzonderlijke onderwerpen, B
  - Archiefbeheer, B.1
    - Het vaststellen van Verklaringen van Vernietigingen en de overdracht van archiefbescheiden van de Directie Financiële Zaken en Directie Financiële en Materiële Zaken 1943 - 1970 door de Centrale Afdeling Algemene Secretarie, 1949 - 1980; 39; 1 pak
      5.092-0126-01 Vakminister
    - Het vaststellen van een Verklaring van Vernietiging van agenda's van de ingekomen en verzonden stukken 1935 - 1949, 1971 - 1972; 40; 1 omslag
    - Het vaststellen van Verklaringen van Vernietiging van archiefbescheiden over de jaren 1964 - 1973 van de Directie Financiële en Materiële Zaken door de Centrale Afdeling Algemene Secretarie, 1982; 41; 1 omslag
  - Het opmaken van een verslag van de jaarlijkse uitgaven van de afdeling Vervoer over 1967 en 1968, met bijlagen, 1967 - 1969; 42; 1 omslag
    5.015-0068-02 Vakminister
  - Het overdragen van comptabele aangelegenheden van het kabinet van de vice-Minister president aan de Directie Financiële en Materiële Zaken van het ministerie van Lanbouw en Visserij, 1972 - 1974; 43; 1 omslag
    5.143-0133-01 Vakminister
  - Het mede voorbereiden van administratieve procedures voor het handelsverkeer van landbouwgoederen in de Europese Gemeenschap door openstelling van de binnengrenzen, met bijlage, 1992; 44; 1 omslag
    5.143-0119-01 Vakminister
  - Het opstellen en wijzigen van de administratieve organisatie van het eigen departement, 1992 - 1993; 45; 1 pak
    5.143-0142-01 Vakminister
  - Het in het kader van Grote Efficiency Voorlichting (GEO) opmaken van de taken van de departementen inzake de uitgaven voor voorlichting, 1992 - 1993; 46; 1 omslag
    5.143-0092-01 Vakminister
  - Het evalueren van de onderzoeken inzake de (re)organisatie van het eigen departement, 1992 - 1994; 47; 1 omslag
  - Het vergaderen over beleidsevaluatie en organisatiedoorlichting, 1994; 48; 1 pak
    5.143-0354-01 Vakminister
  - Het opstellen van een Strategische Ondernemingsvisie (SOV), 1994; 49; 1 pak
    5.143-0337-01 Vakminister
  - Het opstellen van jaarplannen (1995, 1996), het Formatieplan (1995 tot 1998) en het 'Beleidsplan Beleidstoetsing en Advisering "Kompas 1995 tot 1998", met bijlagen, 1994 - 1995; 50; 1 pak
    5.143-0342-01 Vakminister
  - Het geven van interne voorlichting door middel van nieuwsbrieven inzake het nieuwe informatieplan, 1994 - 1995; 51; 1 omslag
    5.092-0020-01 Vakminister
  - Het evalueren van beleid door het platform Beleidsontwikkeling en Organisatie, 1995 - 1996; 52; 1 omslag
    5.143-0118-01 Vakminister
  - Het heroverwegen van het voortbestaan van de zelfstandig bestuursorganen (ZBO's) van LNV, met bijlagen, 1995 - 1996; 53; 1 pak
    5.143-0174-01 Vakminister
  - Het evalueren van het beleid inzake de (re)organisatie van het eigen departement, 1998; 54; 1 pak
  - Het bepalen van de kwaliteit van beleidsevaluatieonderzoeken en het 'Handboek financieel management in crisissituaties', met bijlagen, 1998 - 2000; 55; 1 pak
  - Beheer Rijksbegroting op het beleidsterrein, B.2
    - Het opstellen van de Rijksbegroting van uitgaven, 1960 - 1979; 56-75; 20 omslagen
      5.015-0005-02 Vakminister
      - Begroting 1960, 56
      - Begroting 1961, 57
      - Begroting 1962, 58
      - Begroting 1963, 59
      - Begroting 1964, 60
      - Begroting 1965, 61
      - Begroting 1966, 62
      - Begroting 1967, 63
      - Begroting 1968, 64
      - Begroting 1969, 65
      - Begroting 1970, 66
      - Begroting 1971, 67; 1 omslag
      - Begroting 1972, 68; 1 omslag
      - Begroting 1973, 69; 1 omslag
      - Begroting 1974, 70
      - Begroting 1975, 71
      - Begroting 1976, 72
      - Begroting 1977, 73
      - Begroting 1978, 74
      - Begroting 1979, 75
    - Het opstellen van regelingen en voorschriften inzake het opstellen van de begrotingen, 1961 - 1965; 76; 1 omslag
      5.015-0024-02 Minister van Financiën
    - Het beantwoorden van vragen van de vaste Commissie voor de Rijksuitgaven naar aanleiding van de toename van het geraamde begrotingstekort 1971, 1971 - 1975; 77; 1 omslag
      5.015-0168-02 Minister van Financiën
    - Het adviseren van de minister inzake tot de behandeling van begrotingsvraagstukken in de ministerraad, 1979; 78; 1 omslag
      5.015-0177-02 Vakminister
    - Het in overeenstemming met de minister van Financiën afleggen van verantwoording over het gevoerde financiële beleid aan de Staten-Generaal, 1986 - 1987; 79; 1 pak
    - Het opstellen van een meerjaren Projectplan Informatie Analyse Financiële Administratie: Informatieplan projectnummer 07, 1993 - 1994; 80-83; 1 omslag en 3 pakken
      5.092-0094-01 Vakminister
      - Projectplan IA-fase definitief 1993, 80
      - Notitie Interactie FAP met externe applicaties 1993, 81
      - Projectplan Informatie Analyse FAP definitief 1993, 82; 1 omslag
      - Projectplan voor Pakketevaluatie Financieel Administratie Pakket concept 1994, 83
  - Periodieke Rijksbegrotingswetten, B.3
    - Het voorbereiden en aanpassen van wet- en regelgeving inzake begrotingsaangelegenheden, 1990 - 1995; 84-88; 5 pakken
      Met hiaten
      5.015-0078-02 Vakminister
      - 1990, 84; 1 pak
      - 1992, 85; 1 pak
      - 1994, 86; 1 pak
      - Deel 1 1994 - 1995, 87; 1 pak
      - Deel 2 1994 - 1995, 88; 1 pak